【裁判字號】    98,易,1287
【裁判日期】    980626
【裁判案由】    竊盜
【裁判全文】
臺灣臺北地方法院刑事判決              98年度易字第1287號
公  訴  人  臺灣臺北地方法院檢察署檢察官
被      告  甲○○
                    （另案在臺灣臺北監獄執行中）
上列被告因竊盜案件，經檢察官提起公訴（九十八年度偵字第一
○○五四號），本院判決如下：
    主      文
甲○○竊盜，累犯，處有期徒刑陸月，如易科罰金，以新臺幣壹
仟元折算壹日。
    事實及理由
一、本案犯罪事實除：甲○○有違反麻醉藥品管理條例、肅清煙
    毒條例、竊盜、毒品危害防制條例案件等前科，於民國九十
    五年五月間，因犯竊盜罪，經本院以九十五年度簡字第一二
    八三號簡易判決判處有期徒刑四月確定。於九十五年八月間
    ，因犯施用第一級毒品罪，經本院以九十五年度訴字第九六
    二號判決判處有期徒刑十月確定；於九十五年九月間，因犯
    竊盜罪，經本院以九十五年度易字第一六八○號判決判處有
    期徒刑六月確定；於九十五年十一月間，因犯施用第一級毒
    品罪，經本院以九十五年度訴字第一七七四號判決判處有期
    徒刑一年二月確定，此三案件再經本院以九十六年度聲減字
    第二○八○號裁定各減為有期徒刑五月、三月、七月，應執
    行有期徒刑一年一月確定，並接續前開竊盜罪所判處之有期
    徒刑四月後執行，於九十七年二月二日縮刑期滿，同年月三
    日因縮短刑期執行完畢出監。於九十七年十二月間，因犯竊
    盜罪，經本院以九十七年度簡字第四五五七號簡易判決判處
    有期徒刑六月確定；於九十八年一月間，因犯施用第一級毒
    品罪，經本院以九十七年度易字第三一四四號判決判處有期
    徒刑七月確定，此二案件再經本院以九十八年度聲字第七○
    五號裁定定應執行刑有期徒刑一年確定；於九十七年十二月
    間，因犯竊盜罪，經本院以九十七年度簡字第四八○七號簡
    易判決判處拘役四十日確定；於九十八年三月間，因犯竊盜
    罪，經本院以九十八年度簡字第一○六九號簡易判決判處有
    期徒刑四月確定，此等案件均接續執行（現在臺灣臺北監獄
    執行中，指揮書執畢日期為九十九年十一月一日），甲○○
    係因失業、缺錢花用，而竊取置於副駕駛座上之背包（內有
    ＮＯＫＩＡ  Ｎ九五行動電話一支、ＬＶ皮包一只、台新銀
    行信用卡二張、全民健康保險卡一張及華信銀行金融卡一張
    ，價值約新臺幣七、八萬元）一個，應予補充更正外，其餘
    犯罪事實均引用如附件所示之起訴書之記載
二、證據名稱：
(一)被告甲○○於警詢、偵訊及本院審理中之自白。
(二)告訴人乙○○之指訴。
(三)贓物認領保管單、照片列印資料。
三、核被告所為，係犯刑法第三百二十條第一項之竊盜罪。查被
    告於九十五年五月間，因犯竊盜罪，經本院以九十五年度簡
    字第一二八三號簡易判決判處有期徒刑四月確定。於九十五
    年八月間，因犯施用第一級毒品罪，經本院以九十五年度訴
    字第九六二號判決判處有期徒刑十月確定；於九十五年九月
    間，因犯竊盜罪，經本院以九十五年度易字第一六八○號判
    決判處有期徒刑六月確定；於九十五年十一月間，因犯施用
    第一級毒品罪，經本院以九十五年度訴字第一七七四號判決
    判處有期徒刑一年二月確定，此三案件再經本院以九十六年
    度聲減字第二○八○號裁定各減為有期徒刑五月、三月、七
    月，應執行有期徒刑一年一月確定，並接續前開竊盜罪所判
    處之有期徒刑四月後執行，於九十七年二月二日縮刑期滿，
    同年月三日因縮短刑期執行完畢出監，有臺灣高等法院被告
    前案紀錄表在卷可按，其受徒刑之執行完畢，五年以內故意
    再犯有期徒刑以上之罪，為累犯，應依刑法第四十七條第一
    項之規定，加重其刑。爰審酌被告之品行、係因失業、缺錢
    花用而為本案犯行之犯罪動機、目的、手段、所竊得之財物
    價值，財物已經告訴人領回，被告之生活狀況、智識程度，
    暨其犯罪後已坦承犯行之態度等一切情狀，認公訴人於本院
    審理中具體求處有期徒刑六月為適當，爰量處如主文所示之
    刑，並諭知易科罰金之折算標準。
四、本案為諭知有期徒刑得易科罰金之有罪判決，爰依刑事訴訟
    法第三百十條之一之規定為判決之記載，附此敘明。
據上論斷，應依刑事訴訟法第二百八十四條之一、第二百九十九
條第一項前段、第三百十條之一第一項、第二項，刑法第三百二
十條第一項、第四十七條第一項、第四十一條第一項前段，刑法
施行法第一條之一第一項、第二項前段，判決如主文。
本案經檢察官楊展庚到庭執行職務
中    華    民    國    98    年    6     月    26    日
                  刑事第十一庭  法  官  黃紹紘
以上正本證明與原本無異。
如不服本判決應於收受送達後十日內向本院提出上訴書狀，並應
敘述具體理由；其未敘述上訴理由者，應於上訴期間屆滿後二十
日內向本院補提理由書（均須按他造當事人之人數附繕本）「切
勿逕送上級法院」。告訴人或被害人如對於本判決不服者，應具
備理由請求檢察官上訴，其上訴期間之計算係以檢察官收受判決
正本之日期為準。
                                書記官  陳靜君
中    華    民    國    98    年    6     月    29    日
附錄本案論罪科刑所犯法條全文
刑法第三百二十條
意圖為自己或第三人不法之所有，而竊取他人之動產者，為竊盜
罪，處五年以下有期徒刑、拘役或五百元以下罰金。
意圖為自己或第三人不法之利益，而竊佔他人之不動產者，依前
項之規定處斷。
前二項之未遂犯罰之。
附件：
臺灣臺北地方法院檢察署檢察官起訴書
                                     98年度偵字第10054號
    被      告  甲○○  男  52歲（民國○○年○○月○○日生）
                        籍設臺北市○○區○○街67-13號
                        現居臺北市○○區○○路232號2樓
                        國民身分證統一編號：Ｚ000000000號
上列被告因竊盜案件，業經偵查終結，認為應提起公訴，茲將犯
罪事實及證據並所犯法條分敘如下：
        犯罪事實
一、甲○○曾於民國95年間因違反毒品危害防制條例，經臺灣臺
    北地方法院以95年度訴字第962號判決判處有期徒刑10月；
    以及經同院以95年度訴字第1774號判決判處有期徒刑1年2月
    ，另因竊盜案件，經同院以95年度易字第1680號判決判處有
    期徒刑6月；上開3罪經裁定更定應執行刑有期徒刑2年2月，
    執行中適用中華民國96年罪犯減刑條例減刑，並定執行刑有
    期徒刑1年1月，於97年2月2日因縮短刑期執行完畢。仍不知
    悔改，竟仍基於意圖為自己不法所有之犯意，於98年4月14
    日16時許，在臺北市中山區○○○路○段115巷42號前，見
    乙○○所有之DW-4446號自小貨車停放該處，利用車窗未關
    之機會，徒手竊取放置在車內之背包1個 (內有行動電話、
    證件、信用卡、牙夾，提款卡等物品)後逃逸，當場為乙○
    ○發覺報警處理。
二、案經乙○○訴由臺北市政府警察局中山分局報告偵辦。
        證據並所犯法條
一、證據清單暨待證事實：
┌──────────────┬────────────┐
│證     據     名     稱     │待      證     事     實│
├──────────────┼────────────┤
│被告甲○○於警詢及本署偵訊中│被告竊盜之犯罪事實      │
│之供述、告訴人乙○○於警詢中│                        │
│之指訴、扣押物品目錄表、贓物│                        │
│照片2張                     │                        │
└──────────────┴────────────┘
二、核被告所為，係犯刑法第320條第1項之罪嫌。又被告甫於97
    年2月2日受有期徒刑執行完畢（有前科表在卷可查），其於
    5年內故意再犯本罪，請依累犯規定加重其刑至2分之1。
三、依刑事訴訟法第251條第1項提起公訴。
    此    致
臺灣臺北地方法院
中    華    民    國    98    年    4     月    28    日
                              檢  察  官  張  世  和
本件正本證明與原本無異
中    華    民    國    98    年    5     月    8     日
                              書  記  官  危  以  敬
附錄本案所犯法條全文
刑法第320條
（普通竊盜罪、竊佔罪）
意圖為自己或第三人不法之所有，而竊取他人之動產者，為竊盜
罪，處 5 年以下有期徒刑、拘役或 5 百元以下罰金。
意圖為自己或第三人不法之利益，而竊佔他人之不動產者，依前
項之規定處斷。
前二項之未遂犯罰之。


司法院資訊處製作；財團法人民間司法改革基金會備份。
